# 请教各位老师？关于教师转校费的账务处理？

提问人：home03 时间：2010-07-14 09:49:05
关于教师转校费的账务处理？我遇到这样的一个问题，A学校的老师转到B学校，B学校支付一笔转校费给A学校，学校的财务把这笔钱做为无形资产核算！不知道这样对不对？

回答人：chenyiwei
回复 板凳 home03 的帖子如果B学校是营利性机构，执行企业的会计制度，则建议参照足球俱乐部对球员的转会费、演艺经纪类公司对艺人转会费等处理方式，计入长期待摊费用核算（不建议作为无形资产，因为不能单独转让），在合约期限内摊销。如果提前终止合约，则对未摊完部分作为损失核销；同时在期末关注是否存在减值迹象。